臺灣彰化地方法院刑事裁定
111年度撤緩字第68號
聲  請  人  臺灣彰化地方檢察署檢察官   
受  刑  人  洪明利


上列聲請人因受刑人犯妨害公務案件（110年度簡上字第120號）
，聲請撤銷緩刑之宣告（111年度執聲字第461號），本院裁定如
下：
    主    文
洪明利於臺灣彰化地方法院一一○年度簡上字第一二○號刑事判決
所受之緩刑宣告撤銷。
    理    由
一、聲請意旨略以：受刑人洪明利（下稱受刑人）因犯妨害公務
    案件，經本院於民國110年12月9日以110年度簡上字第120號
    （臺灣彰化地方檢察署【下稱彰化地檢署】109年度偵字第8
    003號）判處拘役10日，如易科罰金，以新臺幣1千元折算1
    日，緩刑2年，並應向指定之政府機關、政府機構、行政法
    人、社區或其他符合公益目的之機構或團體，提供40小時之
    義務勞務，及應於緩刑期內接受受理執行之地方檢察署所舉
    辦之法治教育2場次。緩刑期間付保護管束；於110年12月9
    日確定在案。茲因受刑人自111年6月起屢次未按時至該署觀
    護人室報到，其行為違反保安處分執行法第74條之2第2、4
    款之規定且情節重大；又該署通知受刑人參加義務勞務勤前
    說明會及法治教育，受刑人均未辦理報到。綜上，已合於保
    安處分執行法第74條之3第1項、刑法第75條之1第1項第4款
    所定得撤銷緩刑宣告之原因，已足認原宣告之緩刑難收其預
    期效果，而有執行刑罰之必要，爰依刑事訴訟法第476條之
    規定聲請撤銷緩刑之宣告等語。
二、按緩刑宣告，得斟酌情形命犯罪行為人向指定之政府機關、
    政府機構、行政法人、社區或其他符合公益目的之機構或團
    體，提供40小時以上240小時以下之義務勞務；又受緩刑之
    宣告，而有違反第74條第2項第1款至第8款所定負擔情節重
    大者，足認原宣告之緩刑難收其預期效果，而有執行刑罰之
    必要者，得撤銷其宣告，刑法第74條第2項第5款、第75條之
    1第1項第4款分別定有明文。次按，受保護管束人在保護管
    束期間內，應遵守下列事項：…二、服從檢察官及執行保護
    管束者之命令。受保護管束人違反前條各款情形之一，情節
    重大者，檢察官得聲請撤銷保護管束或緩刑之宣告，保安處
    分執行法第74條之2第2款、第74條之3第1項亦有明文。
三、經查：
(一)受刑人前因犯妨害公務案件，經本院於110年12月9日以110
    年度簡上字第120號判決判處拘役10日，如易科罰金，以新
    臺幣1千元折算1日，緩刑2年，並應向指定之政府機關、政
    府機構、行政法人、社區或其他符合公益目的之機構或團體
    ，提供40小時之義務勞務，及應於緩刑期內接受受理執行之
    地方檢察署所舉辦之法治教育2場次，緩刑期間付保護管束
    ，於110年12月9日確定在案，緩刑期間自110年12月9日至11
    2年12月8日止乙節，有上揭判決書及臺灣高等法院被告前案
    紀錄表各1份在卷可稽。
(二)惟受刑人於111年4月14日逾期未至彰化地檢署報到，經執行
    檢察官發函告誡並通知受刑人應於111年5月5日報到，受刑
    人雖遵期報到，然於觀護人約談時表示考慮放棄緩刑，因為
    自己平時工作除了擺攤還要補貨，時間上不好配合，也認為
    服本刑拘役10日相對緩刑及附條件的狀況來說更容易完成，
    打算和家人商量決定是否要放棄緩刑的機會等情；受刑人後
    於111年5月18日致電觀護人，表示幾經思考後，自己除了工
    作外，也需要照顧家中90多歲的老母，仍希望可以撤銷緩刑
    ，後續改以易科罰金方式處理其刑責乙情；嗣於111年6月2
    日、111年6月23日即逾期未報到，經同署檢察官發函告誡並
    通知受刑人下次應報到時間，函文由受刑人之同居人簽收，
    或寄存送達於彰化縣警察局芳苑分局二林分駐所，然受刑人
    均未如期報到，經觀護人於111年7月1日至其住所訪視，受
    刑人表示自己在需要工作及照顧母親之情況下，如果還要去
    報到、做義務勞務和上法治教育，時間上不好安排，加上本
    刑僅判拘役10日，認為直接執行易科罰金的效益比花2年的
    時間緩刑還高，已下定決心要放棄緩刑，復未於111年7月18
    日報到。另受刑人自111年3月16日至同年7月13日止，經執
    行檢察官多次發函通知參加義務勞務勤前說明會及法治教育
    ，函文由受刑人之同居人簽收，或寄存送達於彰化縣警察局
    芳苑分局二林分駐所，受刑人亦均未遵期履行，有卷附之彰
    化地檢署111年3月18日、同年4月15日、同年4月16日、同年
    4月22日、同年5月11日、同年5月19日、同年6月6日、同年6
    月15日、同年6月20日、同年6月28日、同年7月14日、同年7
    月18日告誡函暨各該送達證書、彰化地檢署111年5月5日、1
    11年5月18日觀護輔導紀要、111年7月1日執行保護管束情況
    訪視報告表可憑。顯見受刑人並未確實依上開判決所載緩刑
    條件履行義務勞務及接受法治教育，確有違反刑法第75條之
    1第1項第4款所定負擔且情節重大，及違反保安處分執行法
    第74條之2第2款，而應依保安處分執行法第74條之3第1項規
    定，由檢察官聲請撤銷緩刑之情形。
(三)再經本院函請受刑人於文到後5日內就檢察官聲請撤銷本件
    緩刑表示意見，並說明是否已無意願配合緩刑相關負擔之履
    行，而希望撤銷緩刑宣告等情，該函文已於111年8月16日送
    達於受刑人之住處即彰化縣○○鎮○○街00號，因未獲會晤本人
    ，已將該函文交予有辨別事理能力之同居人即被告之子代為
    收受後，受刑人迄今仍未表示意見，有本院111年8月11日彰
    院毓刑巳111撤緩68字第1110018715號函（稿）、送達證書
    及刑事庭當事人訴訟書狀查詢表附卷可憑，堪認受刑人應已
    無意願履行上開判決所載緩刑條件內容。
(四)從而，受刑人違反情節重大，且亦無從再預期受刑人將會恪
    遵相關法令規定，本院認為原宣告之緩刑對其難收矯治及教
    化之預期效果，而有執行刑罰之必要。是本件聲請為有理由
    ，應予准許，爰依刑法第75條之1第1項第4款及保安處分執
    行法第74條之3第1項等規定，撤銷其緩刑之宣告。
四、依刑事訴訟法第476條，裁定如主文。
中　　華　　民　　國　　111 　年　　9 　　月　　2 　　日
                  刑事第二庭    法  官  簡璽容
以上正本證明與原本無異。
如不服本裁定，應於裁定送達後五日內向本院提出抗告狀(須附
繕本 )。
中　　華　　民　　國　　111 　年　　9 　　月　  2 　　日
                                書記官  蔡旻珊